臺灣彰化地方法院刑事判決　　　　　　　100年度訴字第104號
公　訴　人　臺灣彰化地方法院檢察署檢察官
被　　　告　余虹德
上列被告因違反毒品危害防制條例案件，經檢察官提起公訴（99
年度毒偵字第2075號），本院依簡式審判程序判決如下：
    主  文
余虹德施用第一級毒品，累犯，處有期徒刑捌月，扣案如附表編
號一所示之物均沒收銷燬，如附表編號二至四所示之物均沒收。
又施用第二級毒品，累犯，處有期徒刑肆月。應執行有期徒刑拾
月，扣案如附表編號一所示之物均沒收銷燬，如附表編號二至四
所示之物均沒收。
    事  實
一、余虹德前因施用毒品案件，經本院以96年度訴字第1727號判
    決處有期徒刑10月、10月、6 月，應執行有期徒刑2 年確定
    ，又因施用毒品案件，經本院以97年度訴字第1001號判決處
    有期徒刑5 月、3 月，應執行有期徒刑7 月確定，上開各罪
    刑並另定應執行刑為有期徒刑2 年3 月確定，經送監執行，
    於民國98年9 月17日縮短刑期假釋出監付保護管束，於99年
    4 月1 日假釋期滿未經撤銷假釋，其未執行之刑，以已執行
    論。其另因施用毒品案件，經裁定送觀察、勒戒後，因評定
    認有繼續施用毒品傾向，經本院以89年度毒聲字第1091號裁
    定令入戒治處所施以強制戒治，嗣經裁定停止戒治，所餘期
    間付保護管束，於90年2 月28日戒治期滿執行完畢；復於上
    開強制戒治執行完畢釋放後5 年內，再因施用毒品案件，經
    檢察官聲請強制戒治並提起公訴，強制戒治部分經本院裁定
    令入戒治處所施以強制戒治，嗣經裁定停止戒治，所餘期間
    付保護管束，復經本院以91年度毒聲字第2660號裁定撤銷停
    止戒治，令入戒治處所施以強制戒治，於92年7 月23日戒治
    期滿執行完畢；起訴部分則經本院以91年度訴字第112 號判
    決處有期徒刑9 月確定。仍不知警惕，先後為下列行為：
    (一)基於施用第一級毒品海洛因之犯意，於99年10月26日凌晨
      2 時許，在彰化縣二林鎮○○路171 號「春城汽車旅館」
      內，將海洛因摻水混合後，以注射針筒注射體內之方式，
      施用海洛因1 次。
    (二)另於同日晚間6 時許，基於施用第二級毒品甲基安非他命
      之犯意，在其彰化縣芳苑鄉○○路21巷12弄2 號住處內，
      將甲基安非他命置於吸食器內，以點火燒烤吸食其煙霧之
      方式，施用甲基安非他命1 次。
    嗣經警於99年10月27日上午7 時35分許，持本院所核發之搜
    索票至上開春城汽車旅館執行搜索，扣得余虹德所有如附表
    編號一所示之第一級毒品海洛因、如附表編號二至四所示之
    供其施用海洛因所用之物，查悉上情。
二、案經彰化縣警察局芳苑分局報告臺灣彰化地方法院檢察署檢
    察官偵查起訴。
    理  由
一、被告余虹德所涉為死刑、無期徒刑、最輕本刑為3 年以上有
    期徒刑或高等法院管轄第一審案件以外之罪，並於本院行準
    備程序時就被訴事實為有罪之陳述，本院合議庭依刑事訴訟
    法第273 條之1 第1 項規定，裁定改由受命法官獨任行簡式
    審判程序，先予敘明。
二、按毒品危害防制條例就施用毒品者，僅限於「初犯」及「5
    年後再犯」二種情形，始應先經觀察、勒戒或強制戒治程序
    。倘被告於5 年內已再犯，經依法追訴處罰，縱其第3 次（
    或第3 次以上）再度施用毒品之時間，在初犯經觀察、勒戒
    或強制戒治執行完畢釋放5 年以後，已不合於「5 年後再犯
    」之規定，且因已於「5 年內再犯」，顯見其再犯率甚高，
    原實施觀察、勒戒或強制戒治，已無法收其實效，即應依毒
    品危害防制條例第10條處罰（參照最高法院95年度第7 次、
    97年度第5 次刑事庭會議決議意旨）。被告前因施用毒品案
    件，經裁定送觀察、勒戒後，因評定認有繼續施用毒品傾向
    ，經本院以89年度毒聲字第1091號裁定令入戒治處所施以強
    制戒治，嗣經裁定停止戒治，所餘期間付保護管束，於90年
    2 月28日戒治期滿執行完畢；復於上開強制戒治執行完畢釋
    放後5 年內，再因施用毒品案件，經檢察官聲請強制戒治並
    提起公訴，強制戒治部分經本院裁定令入戒治處所施以強制
    戒治，嗣經裁定停止戒治，所餘期間付保護管束，復經本院
    以91年度毒聲字第2660號裁定撤銷停止戒治，令入戒治處所
    施以強制戒治，於92年7 月23日戒治期滿執行完畢；起訴部
    分則經本院以91年度訴字第112 號判決處有期徒刑9 月確定
    等情，有臺灣高等法院被告前案紀錄表、臺灣高等法院在監
    在押全國紀錄表各1 份在卷可憑，是被告曾於強制戒治執行
    完畢釋放後，5 年內再犯毒品危害防制條例第10條之罪，並
    經法院裁判確定，復為本案施用第一級、第二級毒品犯行經
    警查獲，依上開說明，自與前揭條例第20條第3 項之規定僅
    得適用於「5 年後再犯」之情形不符，公訴人逕行起訴，並
    無不合。
三、上揭犯罪事實，業據被告於偵訊及本院審理時坦承不諱（偵
    卷第13頁、本院卷第40、43頁），且被告為警所採集之尿液
    ，經檢驗呈安非他命、甲基安非他命、可待因及嗎啡陽性反
    應，有彰化縣警察局芳苑分局委託檢驗尿液代號與真實姓名
    對照認證表、詮昕科技股份有限公司濫用藥物尿液檢驗報告
    各1 份附卷可稽（警卷第16頁、偵卷第16頁），並有彰化縣
    警察局芳苑分局扣押筆錄、法務部調查局99年11月24日調科
    壹字第09923026000 號濫用藥物實驗室鑑定書各1 份附卷為
    憑（警卷第13頁、本院卷第24頁），及扣案如附表所示之物
    可資佐證，足認被告自白與事實相符。綜上，本案事證明確
    ，被告施用第一級、第二級毒品犯行均堪認定，應依法論科
    。
四、按海洛因、甲基安非他命分別為毒品危害防制條例第2 條第
    2 項第1 款、第2 款所規定之第一級毒品、第二級毒品，被
    告施用海洛因之行為，核係犯毒品危害防制條例第10條第1
    項施用第一級毒品罪；施用甲基安非他命之行為，則係犯同
    條第2 項施用第二級毒品罪。被告為供施用而持有各該級毒
    品之低度行為，應分別為施用之高度行為所吸收，均不另論
    罪。被告所犯上開2 罪，犯意有別，行為互殊，應予分論併
    罰。被告前因施用毒品案件，經本院以96年度訴字第1727號
    判決處有期徒刑10月、10月、6 月，應執行有期徒刑2 年，
    嗣經撤回上訴而確定；又因施用毒品案件，經本院以97年度
    訴字第1001號判決處有期徒刑5 月、3 月，應執行有期徒刑
    7 月確定，上開各罪刑並另定應執行刑為有期徒刑2 年3 月
    確定，經送監執行，於98年9 月17日縮短刑期假釋出監付保
    護管束，於99年4 月1 日假釋期滿未經撤銷假釋，其未執行
    之刑，以已執行論，有臺灣高等法院被告前案紀錄表可稽，
    被告於有期徒刑執行完畢後5 年內又故意再犯本案各罪，均
    為累犯，應依刑法第47條第1 項規定，各加重其刑。爰審酌
    被告曾因施用毒品經送觀察、勒戒及強制戒治，仍未知警惕
    ，再犯本案之罪，足見其雖經觀察、勒戒及強制戒治等治療
    程序，仍未徹底戒除惡習遠離毒害，顯未能善體國家設置觀
    察、勒戒及戒治機構，協助毒品施用者戒除毒害之良法美意
    ，惟念及施用毒品本質上係戕害自身健康之行為，尚未嚴重
    破壞社會秩序或侵害他人權益，暨其犯罪之動機、目的、所
    生危害及犯罪後坦承犯行，態度良好等一切情狀，分別量處
    如主文所示之刑，並定其應執行刑，以示懲儆。末查，扣案
    如附表編號一所示粉末6 包均為被告所有供其施用之第一級
    毒品海洛因，業據被告自承在卷（見本院卷第44頁），並有
    前揭法務部調查局濫用藥物實驗室鑑定書1 紙附卷足憑，應
    依毒品危害防制條例第18條第1 項前段宣告沒收銷燬如主文
    所示；扣案如附表編號二至四所示之物均係被告所有之物，
    供其為本案施用第一級毒品犯行所用，亦據被告供陳無訛（
    警卷第1 頁、偵卷第14頁、本院卷第43頁），核與證人李虹
    廷所述相符（警卷第9 頁），爰依刑法第38條第1 項第2 款
    宣告沒收如主文所示。
據上論斷，應依刑事訴訟法第273 條之1 第1 項、第299 條第1
項前段，毒品危害防制條例第10條第1 項、第2 項、第18條第1
項前段，刑法第11條前段、第47條第1 項、第51條第5 款、第38
條第1 項第2 款，判決如主文。
本案經檢察官廖偉志到庭執行職務。
中    華    民    國    100   年    2     月    9     日
                  刑事第一庭  法  官    楊舒嵐
以上正本證明與原本無異。
如不服本判決應於收受判決後10日內向本院提出上訴書狀，並應
敘述具體理由；其未敘述上訴理由者，應於上訴期間屆滿後20日
內向本院補提理由書(均須按他造當事人之人數附繕本)「切勿逕
送上級法院」。
中    華    民    國   100    年    2     月    9     日
                              書記官    陳如玲
附錄論罪科刑法條：
毒品危害防制條例第10條
施用第一級毒品者，處 6 月以上 5 年以下有期徒刑。
施用第二級毒品者，處 3 年以下有期徒刑。
附表：
┌──┬────────────────────────────┐
│編號│                       扣案物                           │
├──┼────────────────────────────┤
│ 一 │海洛因6 包（合計淨重0.54公克，驗餘淨重0.53公克，空包裝總│
│    │重1.5公克）                                             │
├──┼────────────────────────────┤
│ 二 │注射針筒2支                                             │
├──┼────────────────────────────┤
│ 三 │塑膠止血帶1條                                           │
├──┼────────────────────────────┤
│ 四 │鐵盒1個                                                 │
└──┴────────────────────────────┘